# 上市费用处理

提问人：dereklin 时间：2012-05-09 15:11:47
请问上市过程中发生的一些费用（比如改制时发生的费用），如果不符合上市费用的定义，可否界定为非经常性损益啊？

回答人：chenyiwei
理论上说，符合非经常性损益的偶发性特征，但很难说与企业的正常经营业务无关，因为这也是在股东和管理层控制下实施的一项管理活动。所以基本上不会被认定为非经常性损益。